it: Stile della custodia per stampante 3D: Copertura antipolvere; Custodia rigida; Involucro protettivo; Borsa da trasporto morbida; Altro
el: Στυλ θήκης 3D εκτυπωτή: Κάλυμμα σκόνης; Θήκη σκληρού κελύφους; Προστατευτικό περίβλημα; Μαλακή τσάντα μεταφοράς; Άλλο
pl: Styl etui do drukarki 3D: Pokrywa przeciwkurzowa; Twarde etui; Obudowa ochronna; Miękka torba transportowa; Inne
sk-SK: Štýl obalu 3D tlačiarne: Prachový kryt; Pevné puzdro; Ochranný kryt; Mäkká prenosná taška; Iné
en: 3D printer case style: Dust cover; Hard shell case; Protective enclosure; Soft carrying bag; Other
ko: 3D 프린터 케이스 스타일: 먼지 덮개; 하드쉘 케이스; 보호 인클로저; 소프트 휴대용 가방; 기타
ru: Стиль чехла для 3D-принтера: Пылезащитный чехол; Жёсткий кейс; Защитный корпус; Мягкая сумка для переноски; Другой
fi: 3D-tulostimen kotelotyyli: Pölysuoja; Kova suojakotelo; Suojakotelo; Pehmeä kantolaukku; Muu
hr-HR: Stil kućišta 3D pisača: Pokrivač protiv prašine; Čvrsto kućište; Zaštitno kućište; Meka torba za nošenje; Ostalo
sl-SI: Slog ohišja za 3D tiskalnik: Pokrov za prah; Trdo ohišje; Zaščitno ohišje; Mehka torba za prenašanje; Drugo
de: 3D-Drucker-Gehäusestil: Staubschutzhaube; Hartschalenkoffer; Schutzgehäuse; Weiche Tragetasche; Sonstiges
lt-LT: 3D spausdintuvo dėklo stilius: Dulkių dangtelis; Kieto korpuso dėklas; Apsauginis gaubtuvė; Minkštas nešiojimo krepšys; Kita
ja: 3Dプリンターケースのスタイル: ダストカバー; ハードシェルケース; 保護エンクロージャー; ソフトキャリーバッグ; その他
pt-BR: Estilo de estojo para impressora 3D: Capa contra poeira; Estojo rígido; Gabinete protetor; Bolsa de transporte macia; Outro
es: Estilo de funda para impresora 3D: Cubierta antipolvo; Estuche rígido; Cubierta protectora; Bolsa de transporte suave; Otros
sv: Fodralstil för 3D-skrivare: Dammskydd; Hårdskalsfodral; Skyddshölje; Mjuk bärväska; Övrigt
fr: Style de boîtier pour imprimante 3D: Housse anti-poussière; Mallette rigide; Enceinte de protection; Sac de transport souple; Autre
nl: 3D-printer hoesje stijl: Stofdeksel; Hardshell koffer; Beschermende behuizing; Zachte draagtas; Andere
th: สไตล์เคสเครื่องพิมพ์ 3D: ผ้าคลุมกันฝุ่น; เคสแข็ง; กล่องป้องกัน; กระเป๋าผ้าใส่พกพา; อื่นๆ
ro-RO: Stil carcasă imprimantă 3D: Husă de protecție împotriva prafului; Carcasă rigidă; Incintă de protecție; Geantă de transport moale; Altele
pt-PT: Estilo de caixa para impressora 3D: Capa de proteção contra pó; Estojo rígido; Caixa protetora; Bolsa de transporte macia; Outro
zh-TW: 3D 印表機外殼樣式: 防塵罩; 硬殼箱; 保護外殼; 軟式攜帶包; 其他
vi: Kiểu hộp máy in 3D: Vỏ chống bụi; Hộp vỏ cứng; Vỏ bảo vệ; Túi xách mềm; Khác
cs: Styl pouzdra 3D tiskárny: Kryt proti prachu; Pevné pouzdro; Ochranný kryt; Měkká přenosná taška; Jiné
zh-CN: 3D 打印机箱壳样式: 防尘罩; 硬壳箱; 保护外壳; 软质手提包; 其他
tr: 3D yazıcı kılıf stili: Toz örtüsü; Sert kabuklu kılıf; Koruyucu muhafaza; Yumuşak taşıma çantası; Diğer
bg-BG: Стил на калъф за 3D принтер: Прахозащитно покритие; Твърд кейс; Защитен корпус; Мека чанта за носене; Други
nb: 3D-skriverveske-stil: Støvdeksel; Hardskallveske; Beskyttende innkapsling; Myk bæreveske; Annet
hu: 3D nyomtató tokstílusa: Porvédő huzat; Kemény tok; Védőburkolat; Puha hordtáska; Egyéb
da: 3D-printeretuistil: Støvdæksel; Hårdskalskuffert; Beskyttelseskappe; Blød bæretaske; Andet